【裁判字號】    99,抗,6
【裁判日期】    990129
【裁判案由】    本票裁定強制執行
【裁判全文】
臺灣臺南地方法院民事裁定                 99年度抗字第6號
抗  告  人  甲○○
                        巷10.
相  對  人  乙○○
                        號
抗告人因與相對人間請求本票准許強制執行事件，對於中華民國
99年1月5日本院99年度司票字11號裁定提起抗告，本院裁定如下
：
    主  文
抗告駁回。
抗告程序費用新台幣壹仟元由抗告人負擔。
    理  由
一、按執票人向本票發票人行使追索權時，得聲請法院裁定後強
    制執行，票據法第123條定有明文。又本票執票人依上開法
    條之規定，聲請法院裁定及抗告法院之裁定，僅依非訟事件
    程序，以審查強制執行許可與否，並無確定實體上法律關係
    存否之效力，如發票人就票據債務之存否有爭執時，應由發
    票人提起訴訟，以資解決 (最高法院56年台抗字第714號、5
    7年台抗字第76號判例參照)。
二、抗告意旨略以：原裁定附表所示之系爭本票票載到期日期為
    民國87年9月6日，距離相對人聲請裁定強制執行之時，應早
    已罹於時效，其本票債權請求權業已消滅；且兩造前於87年
    9 月14日就雙方債權債務關係訂定代物清償協議書，抗告人
    提供其所有坐落臺南市○區○○段190之10地號土地予相對
    人，而相對人應於上開土地產權移轉登記完成日將系爭本票
    返還抗告人，然抗告人已依約定履行，相對人未依約返還系
    爭本票，卻反於今再事提出爭執，顯違反誠信，原審不應准
    許其裁定之聲請，爰請求廢棄原裁定等語。
三、經查：
  (一)本件相對人主張其執有以抗告人為發票人如原裁定附表所示
    之系爭本票，並免除作成拒絕證書，詎提示未獲付款，依票
    據法第123條聲請裁定許可強制執行等情，已據提出系爭本
    票為證，而依本票之記載形式上觀察，其已具備本票有效要
    件。
  (二)抗告人雖抗辯系爭本票請求權已罹於時效而消滅，以及兩造
    曾訂定代物清償協議書，抗告人已依約定履行，相對人未依
    約返還系爭本票等語，惟查，相對人提出系爭本票，已記載
    發票人、發票日、票面金額等事項，則原審裁定予以准許，
    形式上審查即無不合。至於抗告人上開主張無論是否屬實，
    係對系爭本票之實體關係為抗辯，揆諸首揭說明，應由抗告
    人另行提起民事訴訟以資解決，自非本件非訟程序可得審究
    ，故仍應為許可系爭本票強制執行之裁定。
  (三)綜上所述，原裁定就系爭本票裁定准予強制執行，核無不合
    ，抗告人執前揭理由提起抗告，尚屬無據，應予駁回。
四、又依法應由關係人負擔費用者，法院裁定命關係人負擔時，
    應一併確定其數額、前項費用之負擔有相對人者，準用民事
    訴訟法有關訴訟費用之規定，非訟事件法第24條第1項及同
    法第21條第2項分別定有明文。本件抗告業經駁回在案，依
    上開法條規定，本院應確定非訟事件費用額。茲因抗告人提
    起本件抗告，除繳納抗告費新台幣（下同）1,000元，未有
    其餘非訟費用之支出。是以，本件抗告人應負擔之非訟費用
    額確定為1,000元。
五、結論：本件抗告為無理由，依非訟事件法第46條、第21條第
    2項、第24條第1項，民事訴訟法第495條之1第1項、第449條
    第1項、第78條，裁定如主文。
中    華    民    國    99    年    1     月    29    日
                    民事第一庭    法  官  林福來
以上正本證明與原本無異。
本裁定除以適用法規顯有錯誤為理由外，不得再抗告。如提起再
抗告，應於收受後10日內委任律師為訴訟代理人向本院提出再抗
告狀，並繳納再抗告費新台幣1,000元。
中    華    民    國    99    年    1     月    29    日
                                  書記官  吳俊達


司法院資訊處製作；財團法人民間司法改革基金會備份。
